最　高　行　政　法　院　裁　定
　　　　　　　　　　　　　　　　　　 96年度裁字第01706號
抗　告　人　八大電視股份有限公司
代　表　人　甲○○
上列抗告人因與相對人國家通訊傳播委員會間衛星廣播電視法事
件，對於中華民國95年10月12日臺北高等行政法院95年度訴字第
2483號裁定提起抗告。本院裁定如下︰
    主  文
原裁定廢棄。
　　理  由
一、按抗告法院認為抗告為有理由者，應廢棄或變更原裁定；其
    認有必要者，並得命原法院或審判長更為裁定，此觀行政訴
    訟法第272條準用民事訴訟法第492條規定甚明。
二、原裁定以：抗告人於95年5月25日收受訴願決定書，其提起
    行政訴訟之期間，應自同年月26日起算；又抗告人設址於臺
    北市，並無行政訴訟法第89條第1項規定扣除在途期間之適
    用，計抗告人提起行政訴訟之期間，至95年7月25日（星期
    二）屆滿。抗告人遲至95年7月26日始向原審法院提起行政
    訴訟，已逾法定不變期間，顯非合法，因而駁回抗告人於原
    審之訴。
三、抗告意旨略以：抗告人係95年5月29日收受訴願決定，抗告
    人於同年7月26日提起訴訟，並無逾越法定期間。原裁定謂
    抗告人於95年5月25日收受訴願決定書，惟抗告人公司於95
    年5月2日即自舊址（即臺北市○○路○段279號11樓）搬至新
    址（即臺北市○○路455號10樓）。換言之，自5月2日起，
    抗告人即已取消舊址管理中心代為收受信件之授權，原審法
    院謂抗告人於同年5月25日收受，恐係因管理中心一時未查
    簽蓋，但經當下核查誤蓋後亦立即退還郵務人員轉寄抗告人
    公司新址，而郵務紀錄不及修改所致，為此訴請廢棄原裁定
    云云。
四、本院查：本件抗告人原設址於臺北市○○路○段279號11樓，
    該地址固經抗告人陳報於訴願書及訴願委任書，訴願機關並
    就該地址為訴願決定書之送達，有行政院訴願文書郵務送達
    證書附訴願卷可稽，該證書上蓋有「信義279辦公大樓管理
    中心收發章」，記明以受僱人之身分，於95年5月25日代為
    收受訴願決定書。然查抗告人所稱其於95年5月2日搬遷至新
    址（臺北市○○路455號10樓），已取消舊址管理中心代為
    收受信件之授權，前揭送達證書為舊址管理中心誤蓋等情，
    有其提出之行政院公文封暨內湖郵局混投區大宗投遞簽收清
    單為證，且該行政院公文封上蓋有舊址管理中心收發章，並
    載有「請轉八大電視股份有限公司臺北市○○區○○路455
    號1樓」之文句，公文封背面並有郵件號碼「0000000000000
    0」之條碼，與內湖郵局混投區大宗投遞簽收清單之記載相
    符，該清單載明投遞時間為95年5月29日，投遞區段為「八
    大電視台RK.455號」。又原審卷附「商工登記資料公示查詢
    系統之公司及分公司基本資料查詢」顯示，抗告人公司登記
    最後異動日期為「95年6月20日」，其上所載該公司所在地
    為「臺北市○○區○○路455號1樓至10樓、457號」，是以
    抗告人所陳已搬遷新址各節，似非全然無據。從而，行政院
    於95年5月25日對抗告人所為訴願決定書之送達，是否合法
    ，即有進一步調查之必要。抗告意旨據以指摘，為有理由，
    爰將原裁定廢棄，發回原法院更為妥適之處理。
五、據上論結，本件抗告為有理由，爰依行政訴訟法第272條、
    民事訴訟法第492條，裁定如主文。
中　　華　　民　　國　　96　　年　　7　　 月　　30　　日
                  第六庭審判長法  官　張　登　科
                              法  官  葉　百　修
                              法  官　藍　獻　林
                              法  官　林　清　祥
                              法  官  鄭  小  康
以  上  正  本  證  明  與  原  本  無  異
中　　華　　民　　國　　96　　年　　7　　 月　　31　　日
　　　　　　　　　　　　　　　書記官　葛　雅　慎
